【裁判字號】    89,交易,138
【裁判日期】    890808
【裁判案由】    過失傷害
【裁判全文】
臺灣士林地方法院刑事判決                        八十九年度交易字第一三八號
    聲  請  人  臺灣士林地方法院檢察署檢察官
    被      告  甲○○
右列被告因過失傷害案件，經檢察官聲請簡易判決處刑（八十八年度偵字第一一五七
六號），本院訊問被告後（八十九年度交簡字第一０五號），認不宜為簡易判決處刑
，改依通常程序審理，判決如左：
    主  文
甲○○因過失傷害人，處拘役參拾日，如易科罰金以參佰元折算壹日。
    事  實
一、甲○○於民國（下同）八十八年七月十八日十一時許，駕駛車牌號碼ＢＣ─八九
    三五號自用小客車，沿台北市大同區○○○路○段二十三巷由東向西行駛，至該
    巷與延平北路三段交岔路口處欲左轉駛入延平北路三段時，原應注意汽車行至無
    號誌而無交通警察指揮之交岔路口時，支線道車應暫停讓幹線道車先行，且轉彎
    車輛應讓直行車輛先行，並應注意車前狀況，隨時採取必要之安全措施，而依當
    時情況天候為晴、路面乾躁、無缺陷、無礙物、視距良好，並無不能注意之情事
    ，竟疏未注意，貿然前行左轉，適有亦未注意車前狀況之乙○○，以四、五十公
    里之時速超速（該處之時速限制為四十公里）騎乘車牌號碼ＡＮＦ─八一五號重
    型機車沿延平北路三段由北向南直行途經該處，乙○○因閃避不及撞及甲○○上
    開小客車之右前側，乙○○因而人車倒地，受有左膝、左小腿挫傷之傷害，甲○
    ○將乙○○將送醫治療後，即逕行離去。
二、案經告訴人乙○○訴由台北市政府警察局大同分局報請台灣士林地方法院檢察署
    檢察官偵查聲請簡易判決處刑。
    理  由
一、訊據被告甲○○，固坦承於右揭時、地駕駛ＢＣ─八九三五號自用小客車與騎乘
    ＡＮＦ─八一五號機車之告訴人乙○○發生碰撞，致乙○○受有左膝、左小腿挫
    傷之事實，惟矢口否認涉有上開過失傷害罪嫌，辯稱：伊當時已停止，是告訴人
    來撞伊的，伊並無過失云云，經查：右開事實，業據告訴人乙○○指訴甚詳，並
    有道路交通事故調查報告表、交通事故研判表、交通事故談話紀錄表（以上均影
    本）、馬偕紀念醫院出具之診斷證明書各一份、告訴人機車受損照片五紙附卷可
    稽。按車輛行至無號誌而無交通警察指揮之交岔路口時，支線道車應暫停讓幹線
    道車先行，且轉彎車輛應讓直行車輛先行，並應注意車前狀況，隨時採取必要之
    安全措施，道路交通安全規則第一百零二條第二款、第六款、第九十四條第三項
    分別定有明文，被告駕車自應遵守上開規定。而當時情況天候為晴、路面乾躁、
    無缺陷、無礙物、視距良好，有上開調查報告表可參，並無不能注意之情事，被
    告於通過上開交岔路口時，竟疏未注意於此，貿然左轉，致發生本件車禍，其有
    過失至明。本件經送台北市車輛行車事故鑑定委員會鑑定結果，亦同此認定，有
    該會八十九年五月二十九日北鑑審字第八九六０一一八七００號函及鑑定意見書
    各一份在卷可參。而告訴人因本件車禍受傷，與被告之過失行為間有相當因果關
    係，是以本案事證明確，被告之犯行洵堪認定。至於告訴人乙○○以四、五十公
    里之時速超速行駛，且未注意車前狀況，致發生本件車禍，亦與有過失，然其與
    有過失，仍無解於被告之過失罪責。
二、核被告所為，係犯刑法第二百八十四條第一項前段之因過失傷害人罪。爰審酌被
    告無前科記錄，素行尚佳，告訴人所受傷勢尚輕，本件車禍雙方均有過失，被告
    迄未與告訴人達成和解等一切情狀，量處如主文所示之刑，併諭知易科罰金之折
    算標準，以示懲儆。
據上論斷，應依刑事訴訟法第四百五十二條、第二百九十九條第一項前段，刑法第二
百八十四條第一項前段，第四十一條，罰金罰鍰提高標準條例第一條前段、第二條，
判決如主文。
本案經檢察官王壬貴到庭執行職務。
中      華      民      國      八十九      年      八      月    八    日
                                  臺灣士林地方法院刑事第二庭
                                      法  官  楊  迺  伶
右正本證明與原本無異。
如不服本判決，應於判決送達後十日內，向本院提出上訴狀。
                                      書記官  趙  彩  彤
中      華      民      國      八十九      年      八      月   十一   日
附錄本案論罪科刑法條全文。
刑法第二百八十四條第一項前段：
因過失傷害人者，處六月以下有期徒刑、拘役或五百元以下罰金。


司法院資訊處製作；財團法人民間司法改革基金會備份。
